【裁判字號】    97,審易,2555
【裁判日期】    980206
【裁判案由】    竊盜等
【裁判全文】
臺灣高雄地方法院刑事判決            97年度審易字第2555號
公  訴  人  臺灣高雄地方法院檢察署檢察官
被      告  甲○○
                    （另案於臺灣高雄第二監獄執行中）
上列被告因竊盜等案件，經檢察官提起公訴（97年度偵字第2443
5 、20417 、28509 號），被告於準備程序中就被訴事實為有罪
之陳述，經本院告知簡式審判程序之旨，並聽取被告與公訴人之
意見後，本院合議庭裁定由受命法官獨任進行簡式審判程序，判
決如下：
    主  文
甲○○犯偽造署押罪，累犯，處有期徒刑肆月，如附表一所示之
署名拾參枚、指印貳拾參枚均沒收；又犯偽造署押罪，累犯，處
有期徒刑肆月，如附表二所示之署名拾肆枚、指印肆拾參枚均沒
收；又犯竊盜罪，累犯，處有期徒刑伍月，扣案之鑰匙壹支沒收
；又犯竊盜罪，累犯，處有期徒刑參月；又犯偽造署押罪，累犯
，處有期徒刑參月，如附表三所示之署名拾參枚、指印拾柒枚均
沒收。應執行有期徒刑壹年肆月，扣案之鑰匙壹支及如附表一、
二、三所示之署名肆拾枚、指印捌拾參枚均沒收。
    事實及理由
一、犯罪事實：
    甲○○前因施用毒品，經本院以96年度訴字第1645號判刑、
    減刑為有期徒刑5 月又15日確定，又因竊盜案件，經本院以
    96年度易字第2339號判處有期徒刑4 月，減為有期徒刑2 月
    確定，上開2 罪經定應執行刑為有期徒刑7 月，於民國97年
    5 月26日執行完畢。
 (一) 其因另涉竊盜案件，於97年6 月23日下午7 時35分許，在高
    雄市○○區○○路21號前為警查獲，經警帶回高雄市政府警
    察局左營分局文自派出所及高雄地方法院檢察署偵辦時，冒
    用其兄劉勳強之名義應訊，並於基於偽造署押之犯意，接續
    於附表一所示之文件上偽造「劉勳強」之署名、指印（其數
    量各如附表一所示；起訴書附表一所載之數量有誤，應予更
    正），足生損害於劉勳強本人及偵查機關對犯罪偵查之正確
    性。
 (二) 其又因涉竊盜案件，於97年7 月6 日下午2 時40分許，在高
    雄市○○區○○街2 巷1 號前為警查獲，經警逮捕而帶至高
    雄市政府警察局鼓山分局龍華派出所及高雄地方法院檢察署
    偵辦，其竟又冒用其兄劉勳強之名義應訊，並基於偽造署押
    之犯意，接續於附表二所示之文件上偽造「劉勳強」之署名
    、指印（其數量各如附表二所示；起訴書附表二所載之數量
    有誤，應予更正），足生損害於劉勳強本人及偵查機關對犯
    罪偵查之正確性。
 (三) 其於97年7 月15日下午6 時許，在高雄市○○區○○街19號
    前，為其不法之所有而基於竊盜之犯意，以其自備之鑰匙1
    支，竊取楊美芳所有而停放於該處、車牌號碼為YQA-159 號
    輕型機車1 輛（價值約新臺幣【下同】2000元）得手。
 (四) 又於97年7 月17日上午6 時35分許，意圖不法所有，而基於
    竊盜犯意，在高雄市鼓山區○○○○路459 號對面「高興昌
    鋼鐵工廠」後方之鐵皮圍牆邊，以徒手拉取置放於圍牆內之
    鐵板2 片（價值約1000元）而竊取得手。
 (五) 其因涉犯上述(三)、(四)之竊盜案件，於97年7 月17日上午6 時
    57分許，在高雄市鼓山區○○○○路459 號前為警查獲並逮
    捕，竟於帶回高雄市政府警察局鼓山分局龍華派出所接受詢
    問時，冒用其兄劉勳強之名義應訊，而基於偽造署押之犯意
    ，接續於附表三所示之文件上偽造「劉勳強」之署名、指印
    （其數量各如附表三所示；起訴書附表三所載之數量有誤，
    應予更正），足生損害於劉勳強本人及偵查機關對犯罪偵查
    之正確性。甲○○嗣於97年7 月17日下午4 時24分，向未發
    覺其犯罪之員警自首其於同日製作筆錄時偽造署押之犯罪。
二、本件之證據，均引用起訴書所載（如附件）。
三、論罪
 (一) 被告於如附表一、二、三所示文件欄位上，偽造「劉勳強」
    署名，並按捺指印畫押，因指印同代表被冒用者姓名，效用
    與署名無異，且其署名與捺印係出於同一偽造署押之犯意，
    是其所按指印雖為被告自己所有，亦屬同一偽造署押之犯行
    。故核被告上述犯罪事實(一)、(二)、(五)所為，係犯刑法第217
    條第1 項之偽造署押罪。
 (二) 被告犯罪事實(三)、(四)之行為，均係犯刑法第320 條第1 項竊
    盜罪。
 (三) 被告於97年6 月23日、97年7 月6 日、97年7 月17日，分別
    於附表一、附表二、附表三所示之文書上偽造劉勳強之署名
    、指印，係基於同一犯意所為之接續動作，侵害同一法益，
    為接續犯。
 (四) 起訴書雖漏列被告偽造如附表二編號(七)、附表三編號(六)所示
    之文件上之署名、指印，惟此部分與起訴事實具有接續犯之
    單純一罪關係，為起訴效力所及，本院自應併予審究。
 (五) 被告犯罪事實(一)、(二)、(五)所示3 次偽造署押之行為，及其犯
    罪事實(三)、(四)2 次竊盜行為間，犯意各別，行為互殊，應予
    分論併罰。
四、科刑
 (一) 查被告前因施用毒品，經本院以96年度訴字第1645號判刑、
    減刑為有期徒刑5 月又15日確定，又因竊盜案件，經本院以
    96年度易字第2339號判處有期徒刑4 月，減為有期徒刑2 月
    確定，上開2 罪經定應執行刑為有期徒刑7 月，於97年5 月
    26日執行完畢，此有臺灣高等法院被告前案紀錄表在卷可佐
    ，其於徒刑執行完畢5 年之內故意再犯本件有期徒刑以上之
    罪，為累犯，應依法加重其刑。被告於員警發覺其犯罪事實
    (五)之偽造署押犯行前，自首犯罪而接受裁判，應依刑法第62
    條前段減輕其刑。被告所為犯罪事實(五)部分，有加重及減輕
    之事由，應依刑法第71條第1項規定，先加後減之。
 (二) 爰審酌被告有工作能力，竟不以正途取財，竊取他人財物，
    其犯竊案後，竟冒用他人姓名應訊，足見其企圖脫免刑責，
    心存僥倖，其冒名之行為除影響司法追訴之正確性外，亦造
    成被冒名人之困擾，其行為實屬不當，惟其終能坦承犯行，
    態度尚可等一切情狀，分別量處如主文所示之刑，並定應執
    行刑。
 (二) 扣案之鑰匙1 支，為被告所有用以竊取車號YQA-159 號機車
    之工具，應依刑法第38條第1 項第2 款沒收；如附表一、二
    、三所示之署名、指印，均為被告所偽造，應依刑法第219
    條沒收。
據上論斷，應依刑事訴訟法第273 條之1 第1 項、第284 條之1
、第299 條第1 項前段、第310 條之2 、第454 條第2 項，刑法
第217 條第1 項、第320 條第1 項、第47條第1 項、第62條前段
、第219 條、第38條第1 項第2 款、第51條第5 款、第9 款，刑
法施行法第1 條之1 ，判決如主文。
本案經檢察官王朝弘到庭執行職務。
中    華    民    國    98    年    2     月    6     日
                  刑事第七庭    法  官  蔡書瑜
以上正本證明與原本無異。
如不服本判決應於收受送達後10日內向本院提出上訴書狀，並應
敘述具體理由；如未敘述上訴理由者，應於上訴期間屆滿後20日
內向本院補提理由書（均須按他造當事人之人數附繕本）「切勿
逕送上級法院」。
中    華    民    國    98    年    2     月    6     日
                                書記官  楊明月
附錄：論罪法條
中華民國刑法第217條
偽造印章、印文或署押，足以生損害於公眾或他人者，處 3 年以
下有期徒刑。
盜用印章、印文或署押，足以生損害於公眾或他人者，亦同。
中華民國刑法第320條
意圖為自己或第三人不法之所有，而竊取他人之動產者，為竊盜
罪，處 5 年以下有期徒刑、拘役或 5 百元以下罰金。
意圖為自己或第三人不法之利益，而竊佔他人之不動產者，依前
項之規定處斷。
前二項之未遂犯罰之。
附表一：
 ┌──┬──────────┬────────────┐
 │編號│署押之位置          │偽造之署押及數量        │
 ├──┼──────────┼────────────┤
 │(一)  │(1)97年6月23日下午9時│劉勳強署名1枚、指印3枚  │
 │    │  起至9 時6 分      │                        │
 │    │  調查筆錄（第1次） │                        │
 │    ├──────────┼────────────┤
 │    │(2)97年6 月24日上午8 │劉勳強署名2枚、指印8枚  │
 │    │  時30分起至9時5 分 │                        │
 │    │  調查筆錄（第2次） │                        │
 ├──┼──────────┼────────────┤
 │(二)  │高雄市政府警察局左營│劉勳強署名5枚、指印5枚  │
 │    │分局權利告知書（97年│                        │
 │    │6月23 日19時35分、97│                        │
 │    │年6 月23日21時、97年│                        │
 │    │6月24 日8 時30分各1 │                        │
 │    │份）及逮捕通知書（1 │                        │
 │    │式2 份）            │                        │
 ├──┼──────────┼────────────┤
 │(三)  │高雄市政府警察局左營│劉勳強署名1枚、指印4枚  │
 │    │分局97年6月23日扣押 │                        │
 │    │筆錄                │                        │
 ├──┼──────────┼────────────┤
 │(四)  │高雄市政府警察局左營│劉勳強署名2枚、指印2枚  │
 │    │分局扣押物品目錄表  │                        │
 ├──┼──────────┼────────────┤
 │(五)  │劉勳強口卡資料旁空白│劉勳強署名1 枚、指印1 枚│
 │    │處                  │                        │
 ├──┼──────────┼────────────┤
 │(六)  │臺灣高雄地方法院檢察│劉勳強署名1枚           │
 │    │署97年6 月24日訊問筆│                        │
 │    │錄                  │                        │
 └──┴──────────┴────────────┘
 附表二：
 ┌──┬──────────┬────────────┐
 │編號│署押之位置          │偽造之署押及數量        │
 ├──┼──────────┼────────────┤
 │(一)  │97年7月6日下午3時45 │劉勳強署名4枚、指印7枚  │
 │    │分至4 時25分調查筆錄│                        │
 │    │（第1次）           │                        │
 │    │                    │                        │
 ├──┼──────────┼────────────┤
 │(二)  │高雄市政府警察局鼓山│劉勳強署名3枚、指印3枚  │
 │    │分局逮捕通知書（共2 │                        │
 │    │份）及權利告知書    │                        │
 │    │                    │                        │
 ├──┼──────────┼────────────┤
 │(三)  │高雄市政府警察局鼓山│劉勳強署名2枚、指印4枚  │
 │    │分局97年7月6日扣押筆│                        │
 │    │錄                  │                        │
 ├──┼──────────┼────────────┤
 │(四)  │高雄市政府警察局鼓山│劉勳強署名2枚、指印7枚  │
 │    │分局扣押物品目錄表、│                        │
 │    │扣押物品收據        │                        │
 ├──┼──────────┼────────────┤
 │(五)  │劉勳強口卡、照片旁空│劉勳強署名2枚、指印2 枚 │
 │    │白處                │                        │
 ├──┼──────────┼────────────┤
 │(六)  │臺灣高雄地方法院檢察│劉勳強署名1枚           │
 │    │署97年7 月6 日訊問筆│                        │
 │    │錄                  │                        │
 ├──┼──────────┼────────────┤
 │(七)  │指紋卡片            │劉勳強指印20枚          │
 └──┴──────────┴────────────┘
 附表三：
 ┌──┬──────────┬────────────┐
 │編號│署押之位置          │偽造之署押及數量        │
 ├──┼──────────┼────────────┤
 │(一)  │97年7月17日上午10時 │劉勳強署名3枚、指印7枚  │
 │    │45分至11時35分調查筆│                        │
 │    │錄（第1次）         │                        │
 ├──┼──────────┼────────────┤
 │(二)  │高雄市政府警察局鼓山│劉勳強署名3枚、指印3枚  │
 │    │分局逮捕通知書（共2 │                        │
 │    │份）及權利告知書    │                        │
 ├──┼──────────┼────────────┤
 │(三)  │高雄市政府警察局鼓山│劉勳強署名2枚、指印2枚  │
 │    │分局97年7月17日扣押 │                        │
 │    │筆錄                │                        │
 ├──┼──────────┼────────────┤
 │(四)  │高雄市政府警察局鼓山│劉勳強署名3枚、指印3枚  │
 │    │分局扣押物品目錄表  │                        │
 ├──┼──────────┼────────────┤
 │(五)  │劉勳強口卡資料      │劉勳強署名1枚、指印1枚  │
 ├──┼──────────┼────────────┤
 │(六)  │高雄市政府警察局鼓山│劉勳強署名1枚、指印1枚  │
 │    │分局解送嫌疑人健康狀│                        │
 │    │況調查表            │                        │
 └──┴──────────┴────────────┘


司法院資訊處製作；財團法人民間司法改革基金會備份。
